# PAULO CACERES

ESTUDIANTE EN PROGRAMACIÓN INFORMÁTICA



Cel: 1171384175



paulo.ramon.caceres@gmail.com



**Buenos Aires, Argentina** 

### SOBRE MI

Soy una persona organizada, excelente compañero de equipo y responsable. Disfruto mucho aprender cosas nuevas, he estado trabajando en proyectos freelance y ahora mi objetivo es encontrar un puesto desafiante y dinámico donde poder compartir mi experiencia y a su vez sumar nuevos conocimientos.

### EXPERIENCIA LABORAL

### **Full stack Developer**

Aplicacion web, 2021-2022

- Desarrolle una tienda de ropa online desde cero
- La aplicación fue desarrollada con las tecnologías (MongoDB, Express, React, NodeJs)

### Repositor de supermercado

supermercado chino 2020 - 2021

• Organización de mercadería de entrada y salida.

### Ayudante de mecánico automotriz

taller mecánico, 2018 - 2020

- Electrónica y Diagnostico automotriz
- Manejo de Escanner automotriz

# EDUCACIÓN

Univercidad nacional de Quilmes Tecnicatura universitaria en programación informática

- Año de ingreso 2022
- En curso

### Escuela Secundaria completa

• Graduado en 2020

## CURSOS / HABILIDADES

### **Cursos:**

- Argentina programa 2022
- Curso de desarrollo web en plataformas online (Html, Css, React, nodeJs, mongoDB)

#### Habilidades:

Programing: Java, Html, Css, JavaScript, ,

Mysql, Git.

Framework: React, NodeJs, Express,

MongoDB, Bootstrap.

• Capacidad de liderazgo y trabajo en equipo

### IDIOMAS

Español nativo Inglés intermedio